臺灣基隆地方法院民事判決　　　　　　 99年度基簡字第529號
原　　　告　白明德
被　　　告　黃進春
上列當事人間請求損害賠償事件，本院於中華民國100.年１月10
日辯論終結，茲判決如下：
    主  文
被告應給付原告新臺幣捌萬零壹佰伍拾元。
原告其餘之訴駁回。
訴訟費用新臺幣伍萬柒仟伍佰伍拾元，由被告負擔新臺幣參萬貳
仟玖佰壹拾貳元，餘由原告負擔。
本判決命被告給付部分，得為假執行。
    事實及理由要領
一、本件原告起訴時，原請求判決被告應給付伊新臺幣（下同）
    125,000.元；嗣擴張應受判決事項之聲明為：被告應給付渠
    140,150.元，依民事訴訟法第0255條第１項第３款之規定，
    自無不可，應予准許，先予敘明。
二、原告起訴主張：(一)被告於99年４月間承攬渠所有基隆市○
    ○○路0115號11樓房屋之室內泥作翻新工程（下稱系爭工程
    ），總工程款317,000.元，較市價貴三成，惟被告以施工品
    質較高檔，做工精細作保證，詎被告於施工完畢即匆匆退場
    ，並隨即向渠配偶收取尾款，隔日渠詳細勘查發現磁磚竟有
    破裂、鋸齒狀、高低不平整等問題，惟被告經渠通知仍稱施
    工正常，甚至欲動手毆打渠，嗣渠寄送存證信函及施工不良
    照片予被告，亦未獲被告善意回應，故渠堅持反對讓施工技
    術確有問題之被告再行施工。(二)又系爭工程依臺北市土木
    技師公會鑑定報告顯示亦確有偷工減料，施工品質與價錢顯
    不成比例，而估價單固為323,390.元，惟最後兩造議價後被
    告答應以317,000.元承包系爭工程，故並無6,390.這筆款項
    ，且依一般社會常理，如此金額之交易怎可能不議價而照單
    全收。(三)故本件被告應賠償渠因系爭工程施工品質不良而
    需僱工重新施作之損失，即經臺北市土木技師公會鑑定估價
    之80,150元。另渠因被告施工不良致無法如期入住，渠因此
    受有以每月12,000元計算之房租費用及大樓管理費用損失，
    共計５個月（即自99年７月１日起至同年11月30日止）６萬
    元之損失。綜上，被告共應賠償渠140,150.元等情，為此依
    民法第0184條第１項前段之規定，提起本件訴訟，請求被告
    給付渠140,150.元。
三、被告對於：伊於99年４月間承攬系爭工程之事實，並無爭執
    ，惟以：(一)系爭工程原估價之承作費用為286,250.元，嗣
    原告追加部分工程計37,140元，故總計工程款應為323,390.
    元而非原告所謂31,700元，另伊依施作進度分３次於99年之
    ４月20日、４月30日及５月８日分別請款10萬元、10萬元及
    11  萬７千元，故本件工程款原告尚有6,390.元未付，而非
    原告所指議價問題，僅為伊計算錯誤。(二)伊３次請領之工
    程款均經原告或其配偶至施工現場確認及檢查，且伊於接獲
    原告改善瑕疵之電話後亦依時前往，詎原告態度強硬一再揚
    言提告，甚至以言語悔辱伊係流氓，嗣伊接獲原告寄發之存
    證信函，伊亦親自電話承諾原告修補其提出照片中瑕庛部份
    ，並約同介紹人至原告住處說明將負責，詎仍遭原告拒絕。
    另原告所提照片之瑕庛，皆是小瑕疵，非注意看一般人均不
    會在意亦不影響使用，且工程施作之瑕疵在所難免，伊始終
    亦表示會負責修補，而原告所指瑕庛亦非不能修補，原告仍
    以小人之心意測被告將破壞其馬桶管道而堅持不讓伊入屋修
    補，伊實有意願幫原告修復施工品質不良部分。(三)又臺北
    市土木技師公會鑑定報告所提修繕費用80,150元，係翻新重
    作之費用，惟系爭工程僅係部份瑕疵，鑑定報告卻以「翻新
    重作」計算費用，並不合理，原告若同意讓伊修補，伊只需
    花費約15,000元即可完成瑕庛部分修補。(四)又系爭工程施
    工材料均由原告親自挑選至滿意後施作，且材料與施工細目
    亦均清楚記載於估價單上，故原告指責伊偷工減料伊無法認
    同，況施工不良實因原告未聽伊建議而擅自更改材料及尺寸
    所致，原告應自負後果。另原告自稱有數筆房產，故系爭工
    程瑕疵自不影響其居住，故其請求租金損失並無理由等語，
    資為抗辯。
四、按「因故意或過失，不法侵害他人之權利者，負損害賠償責
    任。」民法第0184條第１項前段定有明文。又「負損害賠償
    責任者，除法律另有規定或契約另有訂定外，應回復他方損
    害發生前之原狀。因回復原狀而應給付金錢者，自損害發生
    時起，加給利息。第一項情形，債權人得請求支付回復原狀
    所必要之費用，以代回復原狀。」民法第0213條亦定有明文
    查原告主張：被告於99年４月間承攬系爭工程及系爭工程施
    工品質確有瑕疵，渠因此需僱工重新施作之損失計80,150元
    元等事實，業據其提出系爭工程瑕疵之彩色照片18張為證，
    並經本院依聲請函請台灣省土木技師公會鑑定，結果證實系
    爭工程確有21項瑕疵，修補費用估計約需80,150元，此有「
    鑑定報告書」在卷可稽，原告此部分之主張自堪信為真實。
    至被告固抗辯上開鑑定報告以「翻新重作」計算費用並不合
    理，原告若同意讓伊修補，伊只需花費約15,000元即可完成
    瑕庛部分修補，且施工不良實因原告未聽伊建議而擅自更改
    材料及尺寸所致云云，惟查上開鑑定報告書鑑定結果記載系
    爭工程修補費用需費80,150元，其廁所部分均係依原合約單
    價（即被告所提之估價單）為計算標準，至其他部分之估算
    金額依系爭工程瑕疵情形亦核屬必要且相當，被告執前詞空
    言辯稱，未舉證以實其說，自不足採。又原告固主張渠因被
    告施工不良致無法如期入住，渠因此受有以每月12,000元計
    算之房租費用及大樓管理費用損失，共計５個月（即自99年
    ７月１日起至同年11月30日止）６萬元之損失云云，惟查管
    理費之支出係房屋所有人之義務，不論被告有無系爭工程施
    工之瑕疵而有不同，本件原告復未就其因系爭工程瑕疵致無
    法入住之事實舉證以實其說，原告空言主張其受有房租費用
    及大樓管理費用之損失云云，自不足採。綜上所述，本件系
    爭工程瑕疵既係因被告施工品質不良所致，依上開規定，原
    告僅得請求被告賠償修補費用80,150元。從而，原告之請求
    ，以80,150元為限，為有理由，應予准許。逾此數額之請求
    ，即屬無據，應不准許。
五、訴訟費用57,550元（裁判費1,550.元，鑑定費用56,000元）
    ，依民事訴訟法第79條之規定，命兩造依敗訴之比例負擔，
    爰一併確定其數額如主文第３項所示。
六、本件命被告給付部分，係「就民事訴訟法第0427條第１項訴
    訟（關於財產權之訴訟，其標的之金額或價額在新臺幣50萬
    元以下者）適用簡易程序所為被告敗訴之判決」，依民事訴
    訟法第0389條第１項第３款規定，應依職權宣告假執行，爰
    依職權宣告之。
七、據上論結，本件原告之訴為一部有理由，一部無理由，依民
    事訴訟法第0436條第２項、第79條、第0389條第１項第３款
    ，判決如主文。
中    華    民    國    100   年    1     月    24    日
                  基隆簡易庭法      官  林金發
以上正本係照原本作成。
如不服本判決，應於本判決送達後20日內向本院提出上訴狀（應
附繕本）及繳納上訴裁判費，上訴於本院合議庭。
中    華    民    國    100   年    1     月    24    日
                            法院書記官  李建毅